臺灣新北地方法院民事裁定
111年度補字第2123號
原      告  豪欣建設股份有限公司

法定代理人  楊聰達  
訴訟代理人  高亘瑩律師
被      告  任林雪  

被      告  楊敬庸  

共      同
訴訟代理人  蘇信誠律師
上列當事人間請求拆屋還地等事件，原告起訴未據繳納裁判費，
本院裁定如下：
    主  文
原告應於收受本裁定送達後五日內，補繳裁判費新臺幣壹萬零玖
佰元，逾期不繳，即駁回其訴。
    理  由
一、按訴訟標的之價額，由法院核定。核定訴訟標的之價額，以
    起訴時之交易價額為準；無交易價額者，以原告就訴訟標的
    所有之利益為準；以一訴主張數項標的者，其價額合併計算
    之。但所主張之數項標的互相競合或應為選擇者，其訴訟標
    的價額，應依其中價額最高者定之。以一訴附帶請求其孳息
    、損害賠償、違約金或費用者，不併算其價額，民事訴訟法
    第77條之1第1項、第2項、第77條之2分別定有明文。又按請
    求拆屋還地之訴，係以土地返還請求權為訴訟標的，其訴訟
    標的價額應以起訴時土地之交易價額即市價為準；法院若未
    命鑑定訴訟標的之價額，自得以原告起訴時為訴訟標的物之
    土地當期公告現值為交易價額，核定訴訟標的價額（最高法
    院100年度台抗字第683號裁定意旨參照）。
二、本件原告起訴聲明為：㈠被告任林雪英應將其所有坐落新北
    市○○區○○段000000000地號土地上，00000-000建號即門牌號
    碼新北市○○區○○路000巷00號建物逾越地界部分之地上物(面
    積17.39平方公尺)拆除清空，並將上開土地返還予原告。㈡
    被告楊敬庸應將其所有坐落新北市○○區○○段000000000地號
    土地上，00000-000建號即門牌號碼新北市○○區○○路000巷00
    號建物逾越地界部分之地上物(面積11.54平方公尺)拆除清
    空，並將上開土地返還予原告。㈢被告任林雪及楊敬庸應分
    別給付原告新臺幣（下同）7,153元及4,747元，及自起訴狀
    繕本送達翌日起至清償日止，按年息百分之五計算之利息，
    並自111年9月1日起至返還前項土地止，分別按月給付800元
    及531元。查上開各部分土地占用面積暫以原告陳報之面積
    所示，並按原告起訴時即民國111年1月之公告現值皆為每平
    方公尺34,500元計算，其訴訟標的價額為998,085元（計算
    式如附表所示），應徵第一審裁判費10,900元。至原告訴請
    被告給付占用土地之不當得利部分，依民事訴訟法第77條之
    2第2項規定，此附帶請求部分不併算其價額。茲依民事訴訟
    法第249條第1項但書之規定，限原告於收受本裁定送達後5
    日內補繳，逾期不繳，即駁回其訴，特此裁定。
中　　華　　民　　國　　111 　年　　12　　月　　16　　日
                  民事第五庭    法　官　曹惠玲
以上正本係照原本作成。
如不服本裁定關於核定訴訟標的價額部分，得於送達後10日內向
本院提出抗告狀，並繳納抗告費新臺幣1,000 元；其餘關於命補
繳裁判費及補正部分，不得抗告。
中　　華　　民　　國　　111 　年　　12　　月　　16　　日
                                書記官  董怡彤
附表：（民國；新臺幣）　　
訴之聲明 地    號 占有土地面積 (平方公尺) 111年公告現值 (元/平方公尺) 占有使用面積價值(元) 第一項 新北市○○區○○段000000000地號 17.39 34,500 599,955 第二項 新北市○○區○○段000000000地號 11.54 34,500 398,130 總計    998,085